臺灣雲林地方法院刑事判決　　　　　　　 96年度訴字第386號
公　訴　人　臺灣雲林地方法院檢察署檢察官
被　　　告　乙○○
　　　　　　　　　　2號4樓
　　　　　　　　　　現於台灣雲林第二監獄執行中
上列被告因違反毒品危害防制條例案件，經檢察官提起公訴（96
年度毒偵字第634 號）及移送併辦（96年度毒偵字第1075號），
，被告於準備程序進行中就被訴事實為有罪之陳述，經本院聽取
當事人意見後，認宜由獨任法官進行簡式審判程序，裁定進行簡
式審判程序，判決如下：
    主  文
乙○○施用第一級毒品，累犯，處有期徒刑捌月，減為有期徒刑
肆月，扣案之第一級毒品海洛因壹包淨重零點零公克沒收銷燬
之，扣案之包裝海洛因空包裝袋壹個及注射針筒壹支均沒收；又
施用第二級毒品，累犯，處有期徒刑柒月，減為有期徒刑月又
拾伍日。應執行有期徒刑柒月，扣案之第一級毒品海洛因壹包淨
重零點零公克沒收銷燬之，扣案之包裝海洛因空包裝袋壹個及
注射針筒壹支均沒收。
    事  實
一、乙○○（起訴書誤載為陳文成）前因施用毒品案件，經臺灣
    板橋地方法院裁定令入觀察勒戒處所施以觀察勒戒後，認有
    繼續施用毒品傾向，再裁定送強制戒治，嗣於民國90年12月
    28日期滿，由臺灣板橋地方法院檢察署檢察官於91年1 月29
    日，以91年度戒毒偵字第77號不起訴處分確定。又於93年間
    ，因施用毒品案件，經同上法院以93年度訴字第2122號判決
    判處應執行有期徒刑10月確定，嗣於95年9 月16日執行完畢
    出監。詎其猶不知悔悛，於5 年內復基於反覆、延續施用第
    1 級毒品海洛因之犯意，於96年4 月17日採尿時回溯72 小
    時內之某時，在雲林縣境內之美鋒遊樂場廁所內及其他不詳
    處所，以針筒注射之方式，施用第一級毒品海洛因數次；復
    基於反覆、延續施用第二級毒品甲基安非他命之犯意，於96
    年4 月17日採尿時回溯96小時內之某時，在不詳處所，以不
    詳方式，施用第二級毒品甲基安非他命數次。嗣於96年4 月
    17日19時30分許，在雲林縣麥寮鄉○○○ 號○路霄仁段路旁，
    因其駕駛失竊之車號1329-MB 號自小貨車而為警查獲，扣得
    海洛因淨重0.03公克及注射針筒一支，同日經採尿送驗，檢
    出毒品嗎啡及甲基安非他命陽性反應。
二、案經雲林縣警察局臺西分局報告臺灣雲林地方法院檢察署檢
    察官偵查起訴及移送併辦。
    理  由
一、本件被告乙○○所犯均為死刑、無期徒刑、最輕本刑為三年
    以上有期徒刑以外之罪，被告於準備程序中均就被訴事實為
    有罪之陳述，經法官告知簡式審判程序之旨，並聽取公訴人
    、被告之意見後，合議庭認為適宜，依刑事訴訟法第273 條
    之1 第1 項規定，裁定進行簡式審判程序。又刑事訴訟法第
    159 條第1 項規定：被告以外之人於審判外之言詞或書面陳
    述，除法律有規定者外，不得作為證據。惟同條第2 項例外
    規定：法院以簡式審判程序，不適用之。故本件不適用傳聞
    排除法則有關限制證據能力之相關規定。並得依同法第310
    條之2 之準用同法第454 條之規定製作略式判決書，僅需記
    載犯罪事實、證據名稱及應適用之法條，並得以簡略方式為
    之。
二、本件被告乙○○之上開犯罪事實，除有被告之自白外，尚有
    下列證據可佐：
  (一)雲林縣警察局台西分局查獲毒品嫌犯尿液送檢真實姓名對照
    表、臺灣雲林第二監獄收容人尿液採集作業確認書各1 紙。
  (二)臺灣檢驗科技股份有限公司96年5 月2 日KＺ000000000000號
    濫用藥物尿液檢驗報告、詮昕科技股份有限公司96年5 月10
    日00000000號濫用藥物尿液檢驗報告各1 紙。
  (三)扣案之注射針筒1 支。
  (四)扣案之海洛因經法務部調查局鑑定結果，確含第一級毒品海
    洛因成分，淨重0.03公克（空包裝袋重0.29公克），有該局
    96年5 月25日調科壹字第09623045580 號鑑定書1 紙在卷可
    稽。
  (五)臺灣高等法院被告前案紀錄表、臺灣雲林地方法院檢察署全
    國施用毒品案件紀錄表各1 紙，證明：被告經施用毒品案強
    制戒治後，5 年內再犯施用毒品罪，經判刑確定執行完畢後
    ，5 年內再犯本件之2 罪。
    故被告之自白應與事實相符，因而本件事證明確，被告犯行
    堪以認定，應依法論科。
三、論罪科刑
  (一)查海洛因及甲基安非他命分別屬毒品危害防制條例第2 條第
    2 項第1 款、第2 款所列之第一級毒品及第二級毒品，核被
    告所為，係犯毒品危害防制條例第10條第1 項、第2 項之施
    用第一級毒品罪及施用第二級毒品罪。且其所犯2 罪，犯意
    各別，罪名有異，應分論併罰。
  (二)其持有各該毒品之低度行為，均為各該施用之高度行為所吸
    收，均不另論罪。
  (三)按刑事法若干犯行之行為態樣，本質上原具有反覆、延續實
    行之特徵，立法時既予特別概括犯意，在密切接近一定時、
    地持續實行之複次行為，倘依社會通念，於客觀上認為符合
    一個反覆、延續性之行為觀念者，於刑法評價上，即應成立
    一罪。毒品危害防制條例所規定之施用第一級毒品及施用第
    二級毒品犯行，因鑑於施用毒品者，大多具有「成癮性」，
    為貫徹社會防制毒品之期盼，對施用毒品者，有施以「斷癮
    」之必要，乃就施用毒品行為，先為生理治療及心理復健之
    保安處遇，因而以令入勒戒處所觀察、勒戒方式，戒除其身
    癮，若仍無法戒除，有繼續施用毒品之傾向，再令入戒治處
    所施以強制戒治，以戒除其心癮，倘上開保安處遇猶無法收
    其遮斷毒癮之實效，方以刑罰追訴處罰，此為毒品危害防制
    條例第20、23條所明定，足見施用第一級或第二級毒品罪，
    本即預定其因成癮而有反覆實行施用毒品之性質，於刑法評
    價上，即得以集合犯論以一罪，最高法院96年度臺上字第18
    02號判決意旨可資參照。查被告於本院審理中，既自承其自
    96年4 月17日採尿時回溯3 日，以平均1 天2 次之頻率反覆
    施用海洛因、甲基安非他命數次等情，且觀諸卷附臺灣高等
    法院被告前案紀錄表，被告前經觀察勒戒及強制戒治，又其
    於96年1 月8 日、1 月28日、2 月3 日均有施用海洛因，其
    於96年1 月12日有施用甲基安非他命，有本院96年度訴字第
    357 號判決附卷可查，顯見其確有反覆施用第一級毒品海洛
    因及第二級毒品甲基安非他命之慣行，其習慣性、多次並反
    覆施用第一級毒品及第二級毒品之行為，均應分別予以評價
    為「集合犯」之包括一罪。
  (四)查被告前於93年間，因施用毒品案件，經法院判處有期徒刑
    10月確定，嗣於95年9 月16日執行完畢出監，有臺灣高等法
    院被告前案紀錄表1 份附卷可稽，其於前開有期徒刑執行完
    畢後5 年內，故意再犯本件有期徒刑以上之2 罪，均為累犯
    ，均應依法加重其刑。
  (五)爰審酌被告，其經強制戒治及受徒刑執行完畢後，仍不知戒
    絕毒品，復一再耽溺於戕身之物，顯見被告戒除毒癮之意志
    薄弱，惟其犯後坦白承認，態度良好，及其智識程度、家庭
    狀況等一切情狀，量處如主文所示之刑。
  (六)又被告之上開犯行均係於96年4 月24日前犯之，均合於減刑
    之條件，應依中華民國九十六年罪犯減刑條例第2 條第1 項
    第3 款、第7 條、第10條第1 項予以減刑，並於裁判時諭知
    其宣告刑及減刑後減得之刑，並定其應執行刑。
  (七)末查扣案海洛因1 包，淨重0.03公克，為第一級毒品，應依
    毒品危害防制條例第18條第1 項前段沒收銷燬之。又扣案之
    海洛因包裝袋1 個（淨重0.29公克）、注射針筒1 支為被告
    所有，供其包裝及施用海洛因之用，業經被告供承在卷，應
    依刑法第38條第1 項第2 款沒收之。
三、據上論斷，應依刑事訴訟法第273 條之1 第1 項、第299 條
    第1 項前段、第310 條之2 、同法第454 條，毒品危害防制
    條例第10條第1 項、第2 項、第18條第1 項前段，刑法第11
    條前段、第47條第1 項、第38條第1 項第2 款、第51條第5
    款，中華民國九十六年罪犯減刑條例第2 條第1 項第3 款、
    第7 條、第9 條、第10條第1 項，判決如主文。
本案經檢察官甲○○到庭執行職務
中　　華　　民　　國　　96　　年　　8 　　月　　24　　日
                  刑事第一庭    法  官  楊昱辰
以上正本證明與原本無異。
如不服本判決，應於判決送達後10日內，向本院提出上訴狀。
                                書記官　黃秋萍
中　　華　　民　　國　　96　　年　　8 　　月　　24　　日
毒品危害防制條例第10條
施用第一級毒品者，處 6 月以上 5 年以下有期徒刑。
施用第二級毒品者，處 3 年以下有期徒刑。
